臺灣新竹地方法院刑事裁定
110年度聲字第192號
聲  請  人
即  被  告  周峻暉




上列聲請人即被告因傷害致死等案件（110 年度訴字第96號），
對於本院受命法官於中華民國110 年1月21日所為之羈押處分不
服，聲請撤銷，本院裁定如下：
    主  文
聲請駁回。
    理  由
一、聲請意旨詳如附件之刑事抗告狀所載。
二、按對於審判長、受命法官、受託法官或檢察官所為關於羈押
    之處分有不服者，受處分人得於為處分之日起或處分送達後
    5 日內，聲請所屬法院撤銷或變更之；得為撤銷或變更之聲
    請而誤為抗告者，視為已有聲請，刑事訴訟法第416 條第1
    項第1 款、第3 項、第418 條第2 項後段定有明文。查本件
    羈押係由本院受命法官於準備程序時，經訊問被告即聲請人
    周峻暉後所為，屬受命法官所為之羈押處分，本應以聲請撤
    銷或變更為不服該處分之救濟方法（即「準抗告」），聲請
    人周峻暉雖具狀表明抗告之旨，實係誤聲請撤銷處分為抗告
    ，揆諸上開說明，應視為已依法聲請撤銷、變更原處分，合
    先敘明。 
三、按被告經法官訊問後，認為犯罪嫌疑重大，而有下列情形
    之一，非予羈押，顯難進行追訴、審判或執行者，得羈押之
    ：一、逃亡或有事實足認為有逃亡之虞者。二、有事實足認
    為有湮滅、偽造、變造證據或勾串共犯或證人之虞者。三、
    所犯為死刑、無期徒刑或最輕本刑為5 年以上有期徒刑之罪
    ，有相當理由認為有逃亡、湮滅、偽造、變造證據或勾串共
    犯或證人之虞者，刑事訴訟法第101 條第1 項定有明文。而
    羈押之目的，在於確保刑事偵查、審判程序之完成及刑事執
    行之保全。被告究竟有無刑事訴訟法第101條、第101條之1 
    所規定之羈押要件情形，應否羈押，以及羈押後其羈押原因
    是否仍然存在，有無繼續羈押之必要，事實審法院本得斟酌
    訴訟進行程度及其他一切情形而為認定，故受羈押之被告除
    確有刑事訴訟法第114條所列情形之一者外，其應否羈押或
    延長羈押，事實審法院自有認定裁量之權，苟無濫用其權限
    之情形，即不得任意指為違法（最高法院108年度台抗字第1
    498號裁定意旨參照）。
四、經查：
  ㈠聲請人周峻暉涉犯刑法第302條第2項之剝奪他人行動自由致
    死、第277條第2項前段之傷害致死等罪嫌，經檢察官偵查起
    訴後移審本院，由本院以110年度訴字第96號案件審理中，
    經本院受命法官於110年1月21日訊問後，認被告犯罪嫌疑重
    大，且有刑事訴訟法第101條第1項第1款、第2款、第3款之
    羈押原因，且有羈押之必要，予以羈押並禁止接見、通信，
    業經本院依職權調閱卷宗查核屬實。
　㈡聲請意旨雖以卷附刑事抗告狀所述理由聲請撤銷原羈押處分
    ，然： 　
  ⒈聲請人周峻暉雖坦承有於起訴書所載之時、地持鎮暴槍毆打
    被害人邱柏偉及剝奪行動自由之犯罪事實，然就犯罪參與程
    度及實際參與過程等重要情節，尚有與其餘共同被告所述不
    一致之處，參以聲請人周峻暉所犯為最輕本刑5年以上有期
    徒刑之重罪，將來面臨之刑期非短，趨吉避凶、脫免刑責、
    不甘受罰乃基本人性，極有可能因此逃避刑責，而有相當理
    由足認有逃亡之虞；再參以聲請人周峻暉與其餘同案被告俱
    否認傷害致死犯行，其等間就本案利害關係共同，且尚有其
    餘事項待調查以釐清案情及本案審理進度；聲請人周峻暉於
    案發後與其餘共同被告前往桃園市龍潭區，並未返家或前往
    警局自首；另聲請人周峻暉自承因怕遭警方追緝旋即將持用
    之0000000000號行動電話丟棄於國道高速公路上等情（見10
    9年度偵字第10896號卷一第85頁），揆諸前開說明，亦有相
    當理由足認聲請人周峻暉有逃亡、湮滅證據及與其他同案被
    告、證人串證之虞。準此，聲請人周峻暉仍有刑事訴訟法第
    101條第1項第1款、第2款、第3款之羈押原因。是以本院受
    命法官審酌全案及相關事證，認其犯罪嫌疑重大，且有刑事
    訴訟法第101 條第1 項第1款、第2款、第3 款規定之羈押原
    因存在，並斟酌上情，認聲請人周峻暉有羈押之必要，予以
    羈押，並禁止接見、通信之處分，核屬審判職權之適法行使
    ，並無不當，亦無違背目的性、最小侵害暨相當比例性等原
    則。
  ⒉至於聲請人周峻暉主張未在桃園同德三街打人之其餘同案被
    告均已交保、與家人關係緊密，其配偶未滿20歲，甫育有一
    子，亟欲與被害人家屬協談和解云云，然羈押與否，本應視
    個案情節而定，其餘同案被告之犯罪情節、羈押與否所考量
    之因素，與聲請人周峻暉自不相同，自難比附援引，而聲請
    人周峻暉之家庭狀況為何，既與前開羈押事由無涉，亦非刑
    事訴訟法第114條各款所列情形，自不影響本院受命法官前
    開羈押處分之適法性及妥當性。
  ㈢綜上，原處分以聲請人周峻暉涉嫌犯傷害致死、妨害自由罪
    嫌疑重大，且有逃亡、湮滅證據、勾串其他共犯及證人之虞
    ，非予羈押顯難進行審判，依刑事訴訟法第101 條第1項第1
    款、第2款、第3 款規定予以羈押，並禁止接見、通信等情
    ，經核並無何違法或不當之處。聲請人周峻暉以前揭情詞為
    辯，要無可採，本件聲請為無理由，應予駁回。
據上論斷，應依刑事訴訟法第416 條第4 項、第412 條，裁定如
主文。 
中　　華　　民　　國　　110 　年　　2 　　月　　3 　　日
              刑事第七庭  審判長法　官  陳麗芬
                                法  官  華澹寧
                                法  官  郭哲宏
以上正本證明與原本無異。
本裁定不得抗告。
中　　華　　民　　國　　110 　年　　2 　　月　　3 　　日
                                書記官  呂苗澂